fi: Spinniprofiili: Korkea; Matala; Keskimatala; Keskikorkea; Keskikorkea; Muu
hr-HR: Profil vrtnje: Visoko; Nisko; Nisko do srednje; Srednje; Srednje do visoko; Ostalo
ro-RO: Profil de rotație: Ridicat; Redus; Redus-mediu; Mediu; Mediu-ridicat; Altele
lt-LT: Sukimosi profilis: Aukštas; Žemas; Žemas-vidutinis; Vidutinis; Vidutinis-aukštas; Kita
fr: Profil de spin: Élevé; Faible; Faible-moyen; Moyen; Moyen-élevé; Autre
hu: Pörgési profil: Magas; Alacsony; Alacsony-közepes; Közepes; Közepes-magas; Egyéb
cs: Profil rotace: Vysoký; Nízký; Nižší střední; Střední; Vyšší střední; Jiné
en: Spin profile: High; Low; Low-mid; Mid; Mid-high; Other
bg-BG: Профил на спина: Висок; Нисък; Ниско-среден; Среден; Средно-висок; Друг
de: Spin-Rate: Hoch; Niedrig; Niedrig-mittel; Mittel; Mittel-hoch; Sonstige
ru: Профиль вращения: Высокий; Низкий; Ниже среднего; Средний; Выше среднего; Другое
sk-SK: Profil vývrtky: Vysoký; Nízky; Nižší stredný; Stredný; Vyšší stredný; Iný
vi: Biên dạng xoáy: Cao; Thấp; Thấp-trung bình; Trung bình; Trung bình-cao; Khác
el: Προφίλ περιστροφής: Υψηλό; Χαμηλό; Χαμηλό-μεσαίο; Μεσαίο; Μεσαίο-υψηλό; Άλλο
zh-TW: 旋轉特性: 高; 低; 中低; 中; 中高; 其他
es: Perfil de giro: Alto; Bajo; Bajo-medio; Medio; Medio-alto; Otro
tr: Spin profili: Yüksek; Düşük; Düşük-orta; Orta; Orta-yüksek; Diğer
ja: スピンプロファイル: ハイ; ロー; ローミッド; ミッド; ミッドハイ; その他
it: Profilo di spin: Alto; Basso; Medio-basso; Medio; Medio-alto; Altro
pt-PT: Perfil de rotação: Alto; Baixo; Médio-baixo; Médio; Médio-alto; Outro
pl: Profil ruchu obrotowego: Wysoki; Niski; Nisko-średni; Średni; Średnio-wysoki; Inne
nl: Spinprofiel: Hoog; Laag; Laag-gemiddeld; Gemiddeld; Gemiddeld-hoog; Overige
th: โปรไฟล์การหมุน: สูง; ต่ำ; กลาง-ต่ำ; กลาง; กลาง-สูง; อื่นๆ
sv: Spinnprofil: Hög; Låg; Låg-medel; Medel; Medel-hög; Annat
nb: Spinn-profil: Høy; Lav; Lav-middels; Middels; Middels-høy; Annet
da: Spinprofil: Høj; Lav; Lav-medium; Medium; Medium-høj; Andet
ko: 스핀 프로파일: 하이; 로우; 로우 미드; 미드; 미드 하이; 기타
zh-CN: 旋转特性: 高; 低; 中低; 中; 中高; 其他
sl-SI: Profil vrtenja: Visok; Nizek; Nizek–srednji; Srednji; Srednji–visok; Drugo
pt-BR: Perfil de rotação: Alto; Baixo; Baixo-médio; Médio; Médio-alto; Outros